# 实际控制人持有的子公司股权能否纳入合并？

提问人：hyxj47 时间：2018-03-23 14:02:06
A公司控制B公司，B公司持C公司40%股权，A公司实际控制人（个人）持C公司20%股权,A公司是否合并C公司？

回答人：chenyiwei
实际控制人控制C不代表A控制C。除非实际控制人明确将其直接持有的20%股权对应的表决权授予A行使，否则A不应被视为控制C。
而且，在很多情况下，与实际控制人共同持股往往意味着本企业对被投资企业的影响力弱于实际控制人对该被投资企业无持股的场合。